【裁判字號】    99,簡上,52
【裁判日期】    990813
【裁判案由】    贓物
【裁判全文】
臺灣彰化地方法院刑事判決              99年度簡上字第52號
上  訴  人  臺灣彰化地方法院檢察署檢察官
被      告  乙○○
被      告  丁○○
上列上訴人因被告贓物案件，不服本院簡易庭98年度簡字第2244
號，中華民國98年12月30日第一審簡易判決（起訴案號：臺灣彰
化地方法院檢察署97年度偵字第5796、6027、8452、8945、1013
8號），提起上訴，本院管轄第二審合議庭判決如下︰
    主  文
原判決撤銷。
乙○○、丁○○共同故買贓物，各處有期徒刑月，如易科罰金
，均以新臺幣壹仟元折算壹日。
    犯罪事實及理由
一、乙○○、丁○○分別係「金台灣家具行」（址設金門縣金寧
    鄉○○村○○路○段232 之2 號）、「家大展家具有限公司
    」（址設彰化縣福興鄉○○路○段197 巷66號）之負責人，
    均為從事經營家具買賣之人，均明知址設彰化縣秀水鄉○○
    路○段648之1號「宏展家具行」之負責人梁伯卿（所涉詐欺
    部分另行審理）等人所販賣價值新台幣（下同）350,700元
    之家具，係其等施用詐術詐騙所得之家具，乙○○、丁○○
    竟仍共同基於故買贓物之犯意聯絡，於民國97年2月間，在
    上開「宏展家具行」，以顯低於市價之246,848元，由乙○
    ○出資，並推由丁○○前往載貨及交付價款，而向梁伯卿等
    人買受之。
二、案經內政部警政署刑事警察局、金門縣警察局、彰化縣警察
    局、彰化縣警察局鹿港分局移送及報告臺灣彰化地方法院檢
    察署檢察官偵查起訴。
    理  由
一、被告丁○○經合法傳喚，無正當之理由不到庭，爰不待其陳
    述，逕行判決，合先敘明。
二、訊據被告乙○○、丁○○固坦承由被告乙○○出資，並由被
    告丁○○前往載貨及交付價款，而向梁伯卿等人買受上開家
    具等情，但均否認有何故買贓物犯行，均辯稱：不知上開家
    具係贓物等語，被告丁○○並辯稱：上開家具買賣與其無關
    等語。經查：上開犯罪事實業據被告乙○○、丁○○於原審
    自白認罪，且經證人即被害人丙○○、己○○、甲○○、蔣
    銘銓、戊○○等人證述其遭詐騙之經過甚詳，核與證人即同
    案被告梁伯卿、林錦、劉佩娟、朱金星等人所述相符，並
    有上開被害人等之出貨單附卷可稽，又上開買賣係由被告乙
    ○○出資，並由被告丁○○前往載貨及交付價款等情，業據
    被告乙○○、丁○○坦承，核與證人即被告丁○○之子陳江
    豪所述相符，且有估價單、匯款單、帳冊、交易明細等件在
    卷可按，其中證人梁伯卿於原審更結證稱：有跟被告乙○○
    、丁○○2人說這是欺騙來的等語（見原審卷第18頁背面，
    原審98年10月12日審理筆錄第8頁），足見被告2人所辯不知
    係贓物等語，不可採信，另被告丁○○確已參與故買贓物其
    中收受贓物及支付價金之構成要件行為，被告丁○○所辯上
    開家具買賣與其無關等語，亦不可採。綜上，本件事證明確
    ，被告2人犯行均堪認定。
三、被告2人雖請求傳喚證人即同案被告梁伯卿，但證人梁伯卿
    業於原審結證明確，已無再予傳喚之必要，附此敘明。
四、核被告乙○○、丁○○所為，係犯刑法第349條第2項之故買
    贓物罪。被告2人就上開犯行，有犯意聯絡及行為分擔，為
    共同正犯。本件原審以被告2人所犯故買贓物犯行事證明確
    ，據以論罪科刑，固非無見，惟原審以被告2 人已與被害人
    蔣銘銓達成民事上和解，而對被告2人遽予宣告緩刑，卻未
    慮及其尚未與其餘被害人丙○○、己○○、甲○○、戊○○
    等人達成民事上和解，原審所為緩刑之宣告，尚有未洽，檢
    察官上訴意旨亦指摘及此，自應由本院將原判決撤銷改判。
    爰審酌被告2人為圖小利，竟明知為贓物，猶以顯不相當之
    價格購入，法治觀念實屬淡薄，且增加追贓之困難，惟斟酌
    被告乙○○前未曾受有期徒刑以上之宣告，被告丁○○前未
    曾受有任何刑之宣告，素行良好，均有臺灣高等法院被告前
    案紀錄表在卷可憑，且與被害人之ㄧ蔣銘銓達成和解，並已
    依約給付賠償，有匯款回條可證，犯後一度坦承犯行嗣又否
    認之態度等一切情狀，分別量處如主文所示之刑，並諭知易
    科罰金之折算標準。
據上論斷，應依刑事訴訟法第455條之1第1項、第3項、第371條
、第369條第1項前段、第364條、第299條第1項前段，刑法第28
條、第349 條第2項、第41條第1項前段，刑法施行法第1條之1，
判決如主文。
本案經檢察官林于人到庭執行職務。
中    華    民    國    99    年    8     月    13    日
                刑事第一庭      審判長法  官  余仕明
                                      法  官  葛永輝
                                      法  官  蕭文學
以上正本證明與原本無異。
本件不得上訴。
中    華    民    國    99    年    8     月    13    日
                                      書記官  謝鈴玉

司法院資訊處製作；財團法人民間司法改革基金會備份。
